臺灣高等法院刑事判決　　　　　　　 95年度交上訴字第173號
　　上　訴　人　臺灣基隆地方法院檢察署檢察官
　　上　訴　人　甲○○
　　即　被　告
　　選任辯護人　杜英達　律師
　　　　　　　　謝啟明　律師
上列上訴人因被告過失致死案件，不服臺灣基隆地方法院95年度
交訴字第27號，中華民國95年10月13日第一審判決（起訴案號：
臺灣基隆地方法院檢察署95年度偵字第3626號），提起上訴，判
決如下：
    主     文
上訴駁回。
甲○○緩刑參年。
    事實及理由
一、本院審理結果，認第一審以上訴人即被告甲○○觸犯刑法第
    二七六條第二項業務過失致死罪，判處有期徒刑九月，認事
    用法及量刑均無不當，應予維持，並引用附件第一審判決書
    記載的事實、證據及理由。
二、公訴人上訴意旨略以：
　　原判決認死者也有闖紅燈，為肇事原因，與事實不符。
　  原判決以死者家屬已領得含汽車強制責任保險理賠金新台幣
    （下同）一五Ｏ萬元在內的一六Ｏ萬元賠償，即對被告為有
    利的量刑並不妥適等語。
    案經台灣省基宜區車輛行車事故鑑定委員會就肇事原因進行
    鑑定，已經明確表示：「因兩造所行駛（行走）方向，彼此
    所遵循的號誌不同，因此是否涉及未依號誌指示行駛（行走
    ）情形，無明確佐證可據以認定。」（相驗卷九三頁）
    上述鑑定報告於兩造何方闖紅燈此一因素之外，鑑定結果為
    ：「甲○○駕駛半聯結車未注意車前狀況，致輾及行人穿越
    道上行人李金清。有違道路交通安全規則第九四條第三項、
    第一Ｏ三條規定。」
    原審判決第三頁理由（三）所為「堪認被害人顯有闖紅燈的
    違規行為」的論述，固然失所憑據；但原判決並已明確論述
    此項認定與被告的過失認定無關。公訴人執此以為上訴理由
    ，並稱原審量刑過輕，無理由，應予駁回。
三、被告上訴意旨略以：原判決量處有期徒刑九月，量刑過重，
    也無理由，應駁回上訴。
四、被告甲○○前無犯罪科刑紀錄，有本院被告前案紀錄表可憑
    ，符合刑法第七四條第一項第一款緩刑要件；已經與告訴人
    達成和解並已履行給付，有台灣基隆地方法院九五年度重訴
    字第五九號和解筆錄可憑。本案所處刑罰認以暫不執行為適
    當，併宣告緩刑如主文。
五、適用法律：
    刑事訴訟法第三七三條、第三六八條。
    刑法第七四條第一項第一款。
中　　華　　民　　國　　96　　年　　3 　　月　　28　　日
   　　　　　　　　 刑事第六庭審判長法　官  林堭儀
　 　　　　　　　　　　　　　　　　 法　官  陳玉雲
　 　　　　　　　　　　　　　　　　 法　官  郭豫珍
以上正本證明與原本無異。
如不服本判決，應於收受送達後十日內向本院提出上訴書狀，其
未敘述上訴之理由者並得於提起上訴後十日內向本院補提理由書
（均須按他造當事人之人數附繕本）。
                                    書記官  胡勤義
中　　華　　民　　國　　96　　年　　3 　　月　　29　　日
附錄：本案論罪科刑法條全文
中華民國刑法第276條第2項
從事業務之人，因業務上之過失犯前項之罪者，處 5 年以下有期
徒刑或拘役，得併科3千元以下罰金。
